【裁判字號】    97,易,509
【裁判日期】    970428
【裁判案由】    竊盜
【裁判全文】
臺灣士林地方法院刑事判決               97年度易字第509號
公  訴  人  臺灣士林地方法院檢察署檢察官
被      告  甲○○
上列被告因竊盜案件，經檢察官提起公訴（97年度偵字第2081號
），而被告於本院準備程序期日就被訴事實為有罪之陳述，經裁
定進行簡式審判程序，本院判決如下：
    主  文
甲○○竊盜，累犯，處有期徒刑伍月，如易科罰金，以新台幣壹
仟元折算壹日。
    事  實
一、甲○○告前有多次毒品及竊盜等前科，最近一次因犯竊盜案
    件，經本院以94年度簡字第492 號判決處有期徒刑4 月確定
    ，並於民國95年8 月5 日縮刑期滿執行完畢。詎甲○○仍不
    知悛悔，意圖為自己不法之所有，於97年1 月27日下午3 時
    許，在臺北市大同區○○○路57號前，竊取乙○○所有車牌
    號碼ＬＹＲ─087 號重型機車1 輛，得手後騎回臺北市○○
    區○○路住處附近，嗣於97年1 月28日13時30許，甲○○欲
    啟動機車離開時，當場為警查獲，並扣得鑰匙1 支。
二、案經臺北市市政府警察局北投分局報請台灣士林地方法院檢
    察署檢察官偵查起訴。
    理  由
一、按簡式審判程序之證據調查，不受第159 條第1 項之限制，
    刑事訴訟法第273 條之2 定有明文，是依上開規定，於行簡
    式審判程序之案件，被告以外之人於審判外之陳述，除有其
    他不得作為證據之法定事由外，應認具有證據能力。查證人
    乙○○於警詢時之證述，雖係被告以外之人於審判外之陳述
    ，惟因本案採行簡式審判程序，復無其他不得做為證據之法
    定事由，揆諸首揭說明，應認均具有證據能力。
二、上揭竊盜之犯罪事實，業據被告甲○○於本院審理中坦承不
    諱（詳本院97年4 月7 日審判筆錄第2 、3 頁），核與被害
    人乙○○於警詢時所指述（詳臺灣士林地方法院檢察署97年
    度偵字第2081號卷第12、13頁）遭竊情節大致相符，並有贓
    物領具1 紙、查獲現場照片2 張在卷可憑（同上偵查卷第26
    頁、第34頁）及鑰匙1 支扣案佐證。被告雖辯稱其竊取上開
    機車之時間係在97年1 月18日凌晨2 時許，地點則在台北市
    北投區石牌捷運站附近云云，惟與告訴人乙○○所述失竊盜
    之時間、地點不符，且與被告於警詢時所稱其於97年1 月17
    日晚上22時即有搭乘該機車之情節亦不相符，是應以告訴人
    所述失竊之時間及地點較為可採。綜上，本案事證明確，被
    告犯行堪以認定，應予依法論科。
三、核被告所為，係犯刑法第320 條第1 項之普通竊盜罪。又被
    告有如事實欄所示之前科紀錄，此有臺灣高等法院被告前案
    紀錄表1 份附卷可稽，其於前案有期徒刑執行完畢後5 年內
    ，故意再犯本件有期徒刑以上之罪，應依刑法第47條第1項
    規定論以累犯，並加重其刑。爰審酌被告正值壯年，前已因
    竊盜案件，經法院判刑並入監服刑，竟仍不思悔改，再犯本
    案之竊盜罪，並考量被告犯罪之動機、目的、手段及其犯後
    坦承犯行，態度尚佳，竊盜所得財物，業已返還被害人等一
    切情狀，量處如主文所示之刑，並諭知易科罰金之折算準，
    以示懲儆。
四、扣案之鑰匙1 支，雖為被告用以行竊，屬於供其犯罪所用之
    物，此為被告所自承，然被告辯稱非其所有，此外，既無證
    據證明該鑰匙屬於被告所有，爰不另為沒收之諭知。
據上論斷，應依刑事訴訟法第273 條之1 第1 項、第299 條第1
項前段，刑法第320 條第1 項、第47條第1 項、第41條第1 項前
段，刑法施行法第1條之1，判決如主文。
本案經檢察官余秉甄到庭執行職務。
中    華    民    國    97    年    4     月    28    日
                  刑事第六庭法  官  許永煌
以上正本證明與原本無異。
如不服本判決，應於收受送達後10日內向本院提出上訴書狀，其
未敘述上訴理由者，應於上訴期間屆滿後20日內向本院補提理由
書狀（均須按他造當事人之人數附繕本）。
                            書記官  陳淑琪
中    華    民    國    97    年    4     月    28    日
附錄本案論罪科刑法條全文：
中華民國刑法第320 條第1項
意圖為自己或第三人不法之所有，而竊取他人之動產者，為竊盜
罪，處5 年以下有期徒刑、拘役或5 百元以下罰金。


司法院資訊處製作；財團法人民間司法改革基金會備份。
